臺灣臺南地方法院刑事判決
110年度侵訴字第21號
公  訴  人  臺灣臺南地方檢察署檢察官
被      告  劉澤民



選任辯護人  黃信豪律師
被      告  林芷琪


被      告  張瑋祥




被      告  許杏華



上列被告因妨害性自主等案件，經檢察官提起公訴（109年度少
連偵字第156號、109年度偵字第14486號），本院判決如下：
    主  文
戊○○對心智缺陷之人犯強制性交罪，處有期徒刑柒年陸月；又犯
恐嚇取財罪，處有期徒刑柒月。應執行有期徒刑柒年拾月。 
乙○○共同犯傷害罪，處有期徒刑肆月，如易科罰金，以新臺幣壹
仟元折算壹日。緩刑參年，並應履行如附件調解筆錄所示之負擔
。
丙○○成年人與少年共同犯傷害罪，累犯，處有期徒刑捌月。
丁○○共同犯傷害罪，處有期徒刑柒月。緩刑肆年，並應履行如附
件調解筆錄所示之負擔。
扣案附表編號1、2所示之物，均沒收。
    事  實
一、戊○○與丁○○、丙○○、乙○○、少年黃○賢（民國00年0月0日生
    ，真實姓名年籍詳卷，另移送由少年法庭審理）、少年莊○城（
    91年11月23日生，真實姓名年籍詳卷，另移送由少年法庭審理
    ）為朋友關係。緣已滿18歲之代號AC000-A109159女子（89
    年12月生，真實姓名詳卷，下稱甲女，有輕度智能障礙）因
    與家人不睦離家，遂於109年6月19日離家至友人處借住，復
    與戊○○等人共同居住在臺南市○○區○○路0段000號5樓之16之
    套房。戊○○與丁○○、丙○○、乙○○、少年黃○賢、少年莊○城於
    109年6月間某日起至同年7月7日止，竟分別或共同為下列之
    犯行：
  ㈠⑴於109年6月下旬某日，戊○○、丁○○、丙○○、乙○○、少年莊○
    城、黃○賢，因不滿甲女對黃○賢之曖昧關係，18歲以上未滿
    20歲之丁○○及乙○○二人、已滿20歲之丙○○、少年莊○城、黃○
    賢及尚未屆滿18歲之戊○○共同基於傷害之犯意聯絡，在上開
    套房，由戊○○徒手毆打甲女之臉頰，並持鐵棍毆打甲女之手
    臂、大腿及小腿（應移送少年法庭，詳後述）；丁○○持附表
    編號1所示鐵棍毆打甲女之左手臂、左大腿；丙○○用毛巾甩
    甲女手臂、大腿及小腿；乙○○持附表編號1所示鐵棍毆打甲
    女之手臂；黃○賢徒手打甲女之臉頰及用毛巾甩甲女之身體
    ；莊○城持附表編號1所示鐵棍毆打甲女手心。⑵又於109年6
    月下旬某日，在上開套房內，因甲女不幫忙整理屋內，且說
    自己母親是小三等緣故，丁○○即接續前開傷害犯意，並與尚
    未屆滿18歲之戊○○、少年莊○城、黃○賢共同基於傷害之犯意
    聯絡，由丁○○持附表編號1所示鐵棍毆打甲女之大腿；戊○○
    徒手打甲女之臉頰（應移送少年法庭，詳後述）；黃○賢徒
    手毆打甲女之身體；莊○城持附表編號1所示鐵棍打甲女之手
    掌。⑶復於109年6月下旬某日，在上開套房內，因甲女稱黃○
    賢偷摸伊及借車等原因，丁○○即接續前開傷害犯意，並與尚
    未屆滿18歲之戊○○、少年莊○城、黃○賢共同基於傷害之犯意
    聯絡，以同樣方式毆打甲女身體（戊○○應移送少年法庭，詳
    後述）。
　㈡於109年7月5日至109年7月7日期間，已滿18歲之戊○○基於傷
    害之犯意，拉扯甲女之頭髮，並將甲女之頭部壓至小型瓦斯
    爐之火源處，嗣又用手指及筷子捏夾甲女之乳頭，復以未扣
    案之熱熔膠灼傷甲女之右手，半夜又持未扣案之熱熔槍燒甲
    女右手。戊○○、乙○○復接續上開傷害犯意，並與少年黃○賢
    共同基於傷害之犯意聯絡，先由戊○○命甲女跪在地上，呈現
    手往背後揹、頭抵在地上之動作，再由戊○○、黃○賢、乙○○
    輪流坐在甲女之背上，黃○賢復將甲女之右手往後上方拉。
    戊○○與丁○○、丙○○、乙○○、少年黃○賢、少年莊○城上開之傷
    害犯行，致甲女受有右手閉鎖性骨折併橈神經受損、急性腎
    衰竭、橫紋肌溶解症、貧血、頭部外傷併左耳流血等傷害。
　㈢於109年7月5日至同年月6日間，在上開套房內，戊○○明知甲
    女有輕度智能障礙，屬心智缺陷之人，竟基於對心智缺陷之
    人為強制性交之犯意，在莊○城持附表編號2所示剃刀剃去甲
    女中間之頭髮後，戊○○脫掉甲女之衣服，喝令甲女裹棉被裝
    扮成和尚模樣念經，戊○○再持附表編號2所示剃刀剃去甲女
    之全部頭髮，喝令甲女在黃○賢、莊○城身上跳舞，且於該段
    時間，再接續喝令甲女以手指、筆及牙刷套插入自己之陰道
    以自慰，甲女唯恐拒絕會遭毆打而被迫行上開無義務之事，
    戊○○使甲女因心生畏懼而不敢抗拒，戊○○
　　再手戴塑膠袋持筆及牙刷套插入甲女陰道之方式，違背甲女
    意願對其強制性交得逞。
　㈣於109年7月6日，在上開套房，戊○○另意圖為自己不法之所有
    ，基於恐嚇取財之犯意，利用甲女前遭多次毆打而心生畏懼
    之情事，喝令甲女交出奇奇蒂蒂包包、HELLO KITTY包包，
    甲女唯恐拒絕會遭毆打而被迫交出上開財物。
　㈤於109年7月5日至6日，在上開套房，戊○○、黃○賢、丁○○、丙○○因如前述對甲女之種種暴行，造成甲女身上多處傷害，因
    恐甲女報警或告知他人，戊○○、黃○賢、丁○○、丙○○竟共同
    基於剝奪他人行動自由之犯意聯絡，挾渠等人數之優勢，由丁○○喝令甲女「不准出門」，且在甲女自上開套房逃跑時，由
    戊○○、黃○賢出手將甲女拉回，丙○○則掐住甲女脖子，並為
    防止甲女逃跑、呼救，而共同命甲女待於上開套房內，及共
    同對甲女恫稱「不准報警不然要你的命」，以此方式剝奪甲
    女之行動自由。
二、嗣因甲女109年6月22日離家時，其他友人曾通報臺南市政府
    有關其未滿20歲卻未與家人同住情形，故於109年6月30日，
    社工曾前往臺南市○○區○○路0段000號5樓之16之套房訪查，
    嗣於同年7月3日再次前往時，丁○○等人要求甲女於陽台躲藏
    ，社工因而未遇甲女，丁○○等人惟恐社工持續查訪會發覺甲
    女遭渠等毆打情事，遂聯絡甲女之母，甲女之母於109年7月
    6日先前往上址探視，於同年月7日始將甲女帶回，同年月8
    日發覺甲女身體狀況有異，始將甲女送奇美醫療財團法人奇
    美醫院（下稱奇美醫院）急救，於當日緊急開刀後，住院至
    同年月18日始行出院。嗣經警於同年8月3日，持本院核發之
    搜索票前往上址搜索，並扣得戊○○所有用以毆打甲女之附表
    編號1所示鐵棍、用以強剃甲女頭髮之附表編號2所示電動剃
    頭刀及上開甲女被迫交出之附表編號5所示駝色包包、附表
    編號10所示Hello Kitty包包等物。
三、案經甲女訴由臺南市政府警察局婦幼警察隊報告臺灣臺南地
    方檢察署檢察官偵查起訴。
    理  由
壹、證據能力方面
    本判決後述所引用之傳聞證據，當事人、辯護人於本院審理
    時，均同意有證據能力，且於本院調查證據時，均知有刑事
    訴訟法第159條第1項不得為證據之情形，而於本案言詞辯論
    終結前均未再聲明異議。本院審酌該等傳聞證據製作時之情
    況，並無違法不當及證明力明顯過低之瑕疵，以之作為證據
    ，應屬適當，故依同法第159條之5規定，認該等傳聞證據均
    有證據能力。
貳、實體方面
一、上開犯罪事實業據被告戊○○、丁○○、丙○○、乙○○於本院審理
    時均坦承不諱，且有告訴人甲女於警詢、偵查中之證述（警
    卷第192-204 、180-187頁，他卷第27-45 、47-51 、147-1
    54頁，偵卷第327-332頁，少連偵卷第69-74頁）、證人即甲
    女之母於警詢、偵查中之證述（警卷第188-191、205-215頁
    ，他卷第53-59、61-65、67-73、157-160頁）、證人黃Ｏ賢
    於警詢之證述（警卷第115-132頁）、證人莊Ｏ城於警詢、偵
    查中之證述（警卷第158-179頁、偵卷第107-116 、151-162
    頁）、甲女傷勢現場照片14張（彌封卷第12-19頁告以要旨
    ）、甲女之奇美醫療財團法人奇美醫院診斷證明書1紙（彌
    封卷第22頁）、甲女出院病歷摘要1 份（彌封卷第46-49、5
    1-52頁）、甲女之病危通知單、總院手術通知單各1紙（彌
    封卷第50頁）、甲女奇美醫院傷勢照片24張（彌封卷第55-7
    8頁）、臺南市政府社會局109年8月17日南市社工字第10909
    91015號函暨函附社工訪視摘要報告表1 份（彌封卷第80-81
    頁）、本院109年聲搜字851號搜索票、臺南市政府警察局婦
    幼警察隊109年8月3日臺南市○○區○○路0段000號5樓之16之搜
    索筆錄及扣押物品目錄表1份（警卷第224-230頁、偵卷第23
    1-232、239-243頁）、扣押物品照片18張（警卷第236-243
    頁、偵卷第245-257、265頁）、被告乙○○與甲女母親臉書me
    ssenger 對話紀錄1份（警卷第266-286 頁、他卷第163-203
    頁、彌封卷第87-89頁）、被告丁○○與被告乙○○臉書對話紀
    錄1份（警卷第288-289頁、彌封卷第86、90頁）、被告丁○○
    與被告乙○○臉書對話紀錄1份（警卷第288-289頁、彌封卷第
    86、90頁）、甲女之中華民國身心障礙證明1 紙（彌封卷第
    4頁）、甲女之奇美醫療財團法人奇美醫院急診病歷資料一
    份（彌封卷第23-45頁）、甲女之手術記錄1 份（彌封卷第5
    3-54頁）、甲女之奇美醫療財團法人奇美醫院受理疑似性侵
    害事件驗傷診斷書1份（證物袋內）附卷可稽，及被告戊○○
    所有用以毆打甲女之附表編號1所示鐵棍、用以剃去甲女頭
    髮之附表編號2所示電動剃頭刀及甲女被迫交出之附表編號5
    所示駝色包包、附表編號10所示Hello Kitty包包扣案可證
    ，堪認被告四人於本院審理時之任意性自白確與事實相符，
    應堪採信。本件事證已臻明確，被告四人上開犯行洵堪認定
    ，應予依法論科。
二、論罪科刑
　㈠犯罪事實一之㈠㈡所犯法條
　　核被告丁○○（犯罪事實一之㈠）、丙○○（犯罪事實一之㈠）及
    乙○○（犯罪事實一之㈠㈡）、戊○○（犯罪事實一之㈡）所為，
    均係犯刑法第277條第1項之傷害罪。被告丁○○、乙○○、戊○○
    多次毆打甲女，係基於同一犯意，在密接之時、地實施，持
    續侵害同一法益，各行為之獨立性極為薄弱，依一般社會健
    全觀念，難以強行分開，應包括於一行為予以評價，應均論
    以接續犯之單純一罪。被告戊○○、丁○○、丙○○、乙○○、少年
    莊○城、黃○賢就犯罪事實一之㈠犯行，有犯意聯絡及行為分
    擔，應論以共同正犯。被告戊○○、乙○○、黃○賢就犯罪事實
    一之㈡犯行，有犯意聯絡及行為分擔，應論以共同正犯。
  ㈡犯罪事實一之㈢所犯法條
  ⑴按刑法強制性交罪之內涵當然含有使人行無義務之妨害自由
    或傷害性質，屬於強暴行為當然結果。且強制性交過程通常
    附隨恐嚇危害安全、傷害犯行，故強制性交罪一經成立，則
    妨害自由、傷害即已包含在內，自不另論罪（最高法院68年
    台上字第198號、51年台上字第588號及46年台上字第1285號
    判例意旨參照）。
　⑵查告訴人甲女係心智缺陷之人，有甲女之中華民國身心障礙
    證明1 紙（彌封卷第4頁）可憑，被告戊○○先令甲女裹棉被
    裝扮成和尚模樣念經，再令甲女在黃○賢、莊○城身上跳舞，
    續令甲女以手指、筆及牙刷套插入自己之陰道以自慰，而使
    甲女行此等無義務之事，甲女因心生畏懼而不敢抗拒，被告
    戊○○再手戴塑膠袋持筆及牙刷套插入甲女陰道之方式，違背
    甲女意願對其強制性交得逞，核被告戊○○所為，係犯刑法第
    222第1項第3款之對心智缺陷之人以強暴之方法而為性交罪
    （被告戊○○令甲女被迫行上開無義務之事，固合於刑法第30
    4條之情形，然參照前開說明，仍應視為強制性交過程之部
    分行為，而不另論刑法第304條之罪）。
　㈢犯罪事實一之㈣所犯法條　
　　核被告戊○○所為，係犯刑法第346條第1項之恐嚇取財罪。
　㈣犯罪事實一之㈤所犯法條　
　⑴按刑法第302條第1項之剝奪他人行動自由罪，以私行拘禁或
    以其他非法方法，剝奪人之行動自由為要件。所謂非法方法
    ，當包括強暴、脅迫、恐嚇等足以剝奪他人行動自由之情形
    在內。故剝奪他人行動自由所實施之非法方法，縱合於刑法
    第305條恐嚇危害安全之情形，仍應視為剝奪他人行動自由
    之部分行為，不應再論以該恐嚇危害安全罪（最高法院88年
    度台上字第6758號刑事判決意旨參照）。
　⑵核被告戊○○、丁○○、丙○○所為，均係犯刑法第302條第1項之
    剝奪他人行動自由罪（被告戊○○、丁○○、丙○○向甲女恫稱「
    不准報警不然要你的命」，固合於刑法第305條之情形，然
    參照前開說明，仍應視為剝奪他人行動自由之部分行為，而
    不另論刑法第305 條之罪）。被告戊○○、黃○賢、丁○○、丙○○就此部分犯行，有犯意聯絡及行為分擔，應論以共同正犯
    。
　㈤被告所犯各罪間之法律關係：　
　⑴被告丁○○部分
　　被告丁○○就犯罪事實一之㈠㈤所犯傷害罪及剝奪他人行動自由
    罪，係因其如前述對甲女之傷害行為，造成甲女身上多處傷
    害，因恐甲女報警或告知他人，方剝奪甲女行動自由，
    ，足見被告丁○○上開傷害、剝奪他人行動自由之犯行，其各
    罪因果事實彼此相互連結且具有利用之關係，且在實行上開
    行為時，確有時間上之部分重疊，被告丁○○上開犯行應評價
    為一行為觸犯數罪名之想像競合犯，應依刑法第55條規定，
    從一重之傷害罪處斷。
　⑵被告丙○○部分
　　被告丙○○就犯罪事實一之㈠㈤所犯傷害罪及剝奪他人行動自由
    罪，係因其如前述對甲女之傷害行為，造成甲女身上多處傷
    害，因恐甲女報警或告知他人，方剝奪甲女行動自由，
    ，足見被告丙○○上開傷害、剝奪他人行動自由之犯行，其各
    罪因果事實彼此相互連結且具有利用之關係，且在實行上開
    行為時，確有時間上之部分重疊，被告丙○○上開犯行應評價
    為一行為觸犯數罪名之想像競合犯，應依刑法第55條規定，
    從一重之傷害罪處斷。　
　⑶被告戊○○部分
　①被告戊○○就犯罪事實一之㈡㈢㈤所犯傷害罪、對心智缺陷之人犯
    強制性交罪及剝奪他人行動自由罪，係因其如前述對甲女之
    種種暴行，造成甲女身上多處傷害，因恐甲女報警或告知他
    人，方剝奪甲女行動自由，足見被告戊○○上開傷害、強制性
    交、剝奪他人行動自由之犯行，其各罪因果事實彼此相互連
    結且具有利用之關係，且在實行上開行為時，確有時間上之
    部分重疊，被告戊○○上開犯行應評價為一行為觸犯數罪名之
    想像競合犯，應依刑法第55條規定，從一重之對心智缺陷之
    人犯強制性交罪處斷。
  ②被告戊○○所為對心智缺陷之人犯強制性交罪與恐嚇取財罪間
    ，犯意各別，行為互殊，應予分論併罰。
　㈥被告丙○○刑之加重事由
　⑴黃○賢為民國00年0月0日出生，莊○城為91年11月23日出生，
    有其等個人戶籍資料查詢結果在卷可參，行為時均屬兒童及
    少年福利與權益保障法第2條所稱之少年，被告丙○○於本案
    行為時為滿20歲之成年人，與少年黃○賢、莊○城共同犯傷害
    罪，依兒童及少年福利與權益保障法第112條第1項前段規定
    ，應加重其刑。
　⑵被告丙○○前因詐欺罪，經本院以107年度簡字第3013號判處有
    期徒刑4月確定，嗣於108年9月28日執行完畢，有臺灣高等
    法院被告前案紀錄表1份在卷可按，其於刑之執行完畢後，5
    年內再故意犯本件有期徒刑以上之罪，為累犯，其又犯本案
    ，顯未記取教訓，應依刑法第47條第1項之規定加重其刑，
    並依法遞加之。
　㈦爰審酌被告四人未思尊重他人身體，以前開方式共同傷害告
    訴人之身體，且恐告訴人報警或告知他人，復剝奪告訴人行
    動自由，致告訴人受有右手閉鎖性骨折併橈神經受損、急性
    腎衰竭、橫紋肌溶解症、貧血、頭部外傷併左耳流血等傷害
    ，被告戊○○又對告訴人恐嚇取財，致告訴人受有駝色包包、
    Hello Kitty包包等財物損失，並以前開方式對告訴人強制
    性交得逞，致告訴人身心受創至深，被告4人所為，實為可
    議，惟念及被告四人犯後均坦承犯行，且被告丁○○、丙○○、
    乙○○已和告訴人調解成立，有附件所示調解筆錄可參，且被
    告戊○○所取得上開財物，均已扣案，所生損害已減輕，暨考
    量被告乙○○有輕度智能障礙，有中華民國身心障礙證明可參
    ，及被告四人對告訴人之傷害手段等一切情狀，各量處如主
    文所示之刑，及就被告乙○○部分諭知易科罰金折算標準，並
    就被告戊○○部分，定其應執行之刑。
  ㈧被告乙○○、丁○○前均未曾因故意犯罪受有期徒刑以上刑之宣
    告，有臺灣高等法院被告前案記錄表可憑，因一時失慮誤罹
    刑章，事後坦承犯行並調解成立，已如前述，告訴人請求對
    被告從輕量刑並惠賜附條件緩刑之判決，有附件所示調解筆
    錄可考，諒被告乙○○、丁○○經此偵、審程序當知所警惕，信
    無再犯之虞，本院因認上開所宣告之刑以暫不執行為適當，
    併予諭知如主文所示緩刑，以啟自新。再審酌被告乙○○、丁○○尚未履畢賠償金，爰依刑法第74條第2項第3款規定宣告應
    於緩刑期間內遵期履行附件調解筆錄所示內容，藉以確保告
    訴人所受損害能獲得適當填補。被告乙○○、丁○○須於緩刑期
    間審慎行事，如於緩刑期間內又犯罪，或違反前開所定負擔
    情節重大，得依法撤銷緩刑，執行原宣告之刑，併予敘明。
　㈨附表編號1、2所示之物，均應依刑法第38條第2項宣告沒收（
    詳附表編號1、2備註欄說明）。被告戊○○本案犯罪所取得附
    表編號5所示駝色包包、附表編號10所示Hello Kitty包包，
    均已扣案，將來可發還告訴人，故本院不予沒收。至其餘扣
    案物，本院亦不予沒收（詳附表備註欄）。　
參、不另為諭知不受理部分
一、公訴意旨略以：於109年6月下旬某日，被告戊○○不滿甲女與
    渠同性男友人即黃○賢有曖昧關係，戊○○徒手毆打甲女之臉
    頰，並持鐵棍毆打甲女之手臂、大腿及小腿；於109年6月下
    旬某日，在上開租屋處內，因甲女不幫忙整理屋內，且說自
    己母親是小三等緣故，戊○○即接續前開傷害犯意，徒手打甲
    女之臉頰；於109年6月下旬某日，在上開租屋處內，因甲女
    稱黃○賢偷摸伊及借車等原因，戊○○復接續前開傷害犯意，
    以同樣方式毆打甲女身體。因認被告戊○○涉犯刑法第277條
    第1項傷害罪嫌。
二、按起訴之程式違背規定者，應諭知不受理之判決，刑事訴訟
    法第303條第1款定有明文。次按少年有觸犯刑罰法令之行為
    者，由地方法院少年法庭依少年事件處理法處理之，但少年
    法庭調查結果，認為少年犯最輕本刑為5年以上有期徒刑以
    上之刑之罪者，應以裁定移送於有管轄權之法院檢察官，同
    法第3條第1款、第27條第1項分別定有明文，是少年犯罪原
    則上應由少年法庭處理（少年法庭先議權），必於少年法庭
    裁定移送後，受移送之法院檢察官始能偵辦，最高法院71年
    台上字第5561號判例意旨亦同。又按對於少年犯罪之刑事追
    訴及處罰，以依少年事件處理法第27條第1項、第2項移送之
    案件為限；少年法院（地方法院少年法庭）依調查之結果，
    認少年觸犯刑罰法律，且犯最輕本刑為5年以上有期徒刑之
    罪，或事件繫屬後已滿20歲者，應以裁定移送於有管轄權之
    檢察署檢察官，少年事件處理法第65條第1項、第27條第1項
    分別定有明文。另檢察官受理一般刑事案件，發現被告於犯
    罪時未滿18歲者，應移送該管少年法院（地方法院少年法庭
    ），但被告已滿20歲者，不在此限；前項但書情形，檢察官
    應適用少年事件處理法第4章（少年刑事案件）之規定進行
    偵查，認應起訴者，應向少年法院（地方法院少年法庭）提
    起公訴，少年事件處理法施行細則第8條第1項、第2項亦有
    明定。
三、查被告戊○○係於民國00年0月0日生，此有其個人戶籍資料查
    詢結果在卷可稽，依據前揭起訴意旨，被告於109年6月下旬
    至同年7月4日止之犯罪時間尚未屆滿18歲，是被告犯罪時，
    為未滿18歲之人，且檢察官受理後仍未滿20歲，本應移送由
    少年法院（地方法院少年法庭）依少年保護事件處理，僅於
    少年法院（地方法院少年法庭）裁定移送後，受移送之檢察
    署檢察官始得進行偵查，且檢察官認為應起訴者，亦應向少
    年法院（地方法院少年法庭）提起公訴，始稱適法。從而，
    本案檢察官對被告於少年時期所觸犯前開刑罰法律之案件，
    違反上揭規定進行偵查、起訴，其起訴之程序顯然違背規定
    ，此部分本應為不受理之諭知，惟此部分與前揭論罪科刑部
    分具有裁判上一罪關係，爰不另為不受理之諭知，附此敘明
    。
據上論斷，應依刑事訴訟法第299條第1項前段，兒童及少年福利
與權益保障法第112條第1項前段，刑法第28條、第222條第1項第
3款、第277條第1項、第302條第1項、第346條第1項、第41條第1
項、第47條第1項、第51條第5款、第55條、第74條第1項第1款、
第74條第2項第3款、第38條第2項，刑法施行法第1條之1，判決
如主文。
本案經檢察官林怡君提起公訴，檢察甲○○到庭執行職務。
中　　華　　民　　國　　110 　年　　6 　　月　　3 　　日
　　　　　　　　　刑事第八庭  審判長法　官  鄭燕璘
　　　　　　　　　                  法  官  卓穎毓
　　　　　　　　　                  法  官  郭瓊徽　
以上正本證明與原本無異。
如不服本判決應於收受本判決後20日內向本院提出上訴書狀，並
應敘述具體理由。其未敘述上訴理由者，應於上訴期間屆滿後20
日內向本院補提理由書狀（均須按他造當事人之人數附繕本）「
切勿逕送上級法院」。 
　　　　　　　　　　　　　　　　　  書記官　王珮君
中　　華　　民　　國　　110 　年　　6 　　月　　3 　　日

附錄
中華民國刑法第277條
傷害人之身體或健康者，處 5 年以下有期徒刑、拘役或 50 萬
元以下罰金。
犯前項之罪，因而致人於死者，處無期徒刑或 7 年以上有期徒
刑；致重傷者，處 3 年以上 10 年以下有期徒刑。
中華民國刑法第302條
私行拘禁或以其他非法方法，剝奪人之行動自由者，處 5 年以
下有期徒刑、拘役或 9 千元以下罰金。
因而致人於死者，處無期徒刑或 7 年以上有期徒刑；致重傷者
，處 3 年以上 10 年以下有期徒刑。
第 1 項之未遂犯罰之。
中華民國刑法第222條
犯前條之罪而有下列情形之一者，處 7 年以上有期徒刑：
一、二人以上共同犯之者。
二、對未滿十四歲之男女犯之者。
三、對精神、身體障礙或其他心智缺陷之人犯之者。
四、以藥劑犯之者。
五、對被害人施以凌虐者。
六、利用駕駛供公眾或不特定人運輸之交通工具之機會犯之者。
七、侵入住宅或有人居住之建築物、船艦或隱匿其內犯之者。
八、攜帶兇器犯之者。
前項之未遂犯罰之。
中華民國刑法第346條
意圖為自己或第三人不法之所有，以恐嚇使人將本人或第三人之
物交付者，處 6 月以上 5 年以下有期徒刑，得併科 3 萬元以
下罰金。
以前項方法得財產上不法之利益或使第三人得之者，亦同。
前二項之未遂犯罰之。

附表
編號 扣案物品 備註 1 鐵棍1 支 被告戊○○所有（本院卷第230頁），供犯傷害罪所用之物，爰依刑法第38條第2項宣告沒收。 2 電動剃頭刀1 支 被告戊○○所有，（本院卷第230頁）供犯強制罪所用之物，爰依刑法第38條第2項宣告沒收。 3 電子產品(iphone6 plus白色) 1 支 無證據證明與本案相關，爰不予宣告沒收。 4 電子產品(iphone6s 粉紅色) 1 支 無證據證明與本案相關，爰不予宣告沒收。 5 駝色包包1 個 係告訴人甲女所有，非被告所有之物，爰不予宣告沒收。 6 金色手鐲1 個 無證據證明與本案相關，爰不予宣告沒收。 7 OPPO A39行動電話1支（手機序號QCCEUK8T00000000） 無證據證明與本案相關，爰不予宣告沒收。 8 OPPO R15行動電話1支（手機序號WSYDBAHUC6PVBAGE） 無證據證明與本案相關，爰不予宣告沒收。 9 粉紅色行動電源 1 個 係告訴人甲女所有，非被告所有之物，爰不予宣告沒收。 10 藍色HOLLY KITTY 包包1 個 係告訴人甲女所有，非被告所有之物，爰不予宣告沒收。 11 HTC desier白色行動電話1 個（手機序號HQ64KBV61217） 係告訴人甲女所有，非被告所有之物，爰不予宣告沒收。 12 IPHONE 6s plus行動電話1 個（手機序號C3PQN7A1GRWV、門號0000000000） 無證據證明與本案相關，爰不予宣告沒收。 13 牙刷套1 個 係告訴人甲女所有，非被告所有之物，爰不予宣告沒收。 
卷目：1.臺南市警察局婦幼警察隊南市警婦偵字第000000000
        號刑案偵查卷宗（下稱「警卷」）
      2.臺灣臺南地方檢察署109年度他字第3855號偵查卷宗卷
        （下稱「他卷」）
      3.臺灣臺南地方檢察署109年度少連偵字第156號偵查卷宗
        卷（下稱「少連偵卷」）
      4.臺灣臺南地方檢察署109年度偵字第14486號偵查卷宗卷
        （下稱「偵卷」）　　　
　　　5.彌封資料牛皮紙袋內所附彌封資料卷（下稱「彌封卷」
        ）　
　　　6.疑似性侵害案件未開盒證物袋（下稱「證物袋」）　　
      7.臺灣臺南地方法院110年度侵訴字第21號刑事卷宗（下
        稱「本院卷」）